transducers/ckt_full/verbstems.lexd
LEXICON VerbStem
ааӈкатык:ааӈкат # 1) открываться; 2) открывать рот
авэръэпык[tv]:авэръэп[tv] # одеваться
агтак[tv]:агта[tv] # 1) заслонять; 2) ограждать
агтатык:агтат # гнать
агтачгатык:агтачгат # огораживать
айкоԓятык[tv]:айкоԓят[tv] # стлать постель
аймык[iv]:ай{ы}м[iv] # ходить за водой
айыԓгавык:айыԓгав # испугаться
айыԓгатык:айыԓгат # путагься, бояться
айыԓгычьатык:айыԓгычьат # трусить, побаиваться
аԓпынӈатык:аԓпынӈат # класть заплату на подошву
аԓьэӄатык:аԓьэӄат # 1) купаться; 2) плавать
амаӄак:амаӄа # нести ребёнка на спине
амэчатык[iv]:амэчат[iv] # 1) закатиться (о солнце); 2) скрываться (из виду)
анӈатык[iv]:анӈат[iv] # 1) глубоко сидеть в воде (о лодке); 2) погружаться в воду; 3) нырять
анӈытвэк:анӈытвэ # убывать (о жидкости в сосуде)
анӈэԓёк:анӈэԓё # волноваться (о море)
анӈэнайпык[iv]:анӈэнай{ы}п[iv] # рассердиться
анӈэначьатык:анӈэначьат # гневаться
аноԓьатык:аноԓьат # находиться на одном месте, не кочевать в летнее время
анъяк:анъя # 1) хвалить; 2) славить
аӈэнток:аӈэнто # 1) признаваться 2) оправдываться; 3) удостовериваться
апаӄатԓытвак[iv]:апаӄатԓытва[iv] # лежать ничком
аркычатык:аркычат # наклоняться
аркычыткок:аркычытко # качаться (о лодке, самолёте)
армаԓтатйъок:армаԓтатйъо # завоёвывать
аройвавык:аройвав # 1) возмужать; 2) выздороветь
арычгатык[iv]:арычгат[iv] # ложиться на бок
арычгытвак[iv]:арычгытва[iv] # лежать на боку
атӄавык:атӄав # захромать
атӄатык[tv]:атӄат[tv] # хромать
атчатык:атчат # 1) опрокидываться 2) падать
атчык[iv]:атч[iv] # 1) прятаться
атчысӄэвык:атчысӄэв # пойти прятаться
атчычетык:атчычет # играть в прятки
атчьатык[iv]:атчьат[iv] # ложиться спать
атчьэԓяк:атчьэԓя # чихать
атынватык:атынват # ранить
ачыӈӈыток:ачыӈӈыто # брать аванс
ачыӈык[tv]:ачы{N}[tv] # 1) попросить сделать что-л. вдвоём (бороться и т. д.); 2) вовлекать; 3) обязывать
ачыӈыԓпынрык:ачыӈыԓпын{ы}р # давать в долг
ачыӈытрэԓятык:ачыӈытрэԓят # выплачивать (долг)
аʼёйпык:аʼёй{ы}п # вдеть
аʼӄаԓьыпаак:аʼӄаԓьыпаа # мириться
аʼԓыгатгаткок:аʼԓыгатгатко # рубить топором
аʼԓяйпык:аʼԓяй{ы}п # заржаветь
аʼԓянток:аʼԓянто # торчать, высовываться
аʼнойпатык:аʼнойпат # покрываться инеем
аʼныԓык:аʼныԓ # достать убитого зверя из воды при помощи «закидушки»
аʼнэԓёк:аʼнэԓё # удить рыбу
аʼратык:аʼрат # надрываться, чувствовать недомогание; 2) тормозить (нарту); 3) упираться
аʼрэк:аʼрэ # 1) задерживать, 2) снимать
аʼтчак[iv]:аʼтча[iv] # 1) ждать
вагратык:ваграт # стлаться (о растениях)
вайӈык:вай{N} # 1) угасать (о солнечномзакате, об огне); 2) умирать*
вакоԓӄэвытвак:вакоԓӄэвытва # сидеть на корточках
вакъок[iv]:вакъо[iv] # садиться
вакъотвак:вакъотва # сидеть
ваԓёмык[tv]:ваԓём[tv] # 1) слышать; 2) понимать
ванԓяк[iv]:ванԓя[iv] # 1) просить; 2) хотеть есть
ваӈэк:ваӈэ # 1) шить; 2) заниматься какой-л. домашней работой
ваӈэйпык:ваӈэй{ы}п # 1) кричать; 2) окликать
ваӈэԓтатык:ваӈэԓтат # 1) суетиться; 2) быть занятым
ватапок:ватапо # добывать ягель (об олене)
вивриткук:вивритку # * выделывать скребком шкуру на доске
виврэԓьэтык:вивр{Æ}ԓь{Æ}т # 1) колебаться 2) дрожать
вивтэтык:вивт{Æ}т # подбивать полозья нарты костями, железной пластинкой, китовым усом
вивэтык:вив{Æ}т # колыхаться
вииԓгитэк:вииԓгит{Æ} # смотреть в зеркало
вииԓетык:вииԓ{Æ}т # 1) отбрасывать тень 2) отражаться
виитвык:виит{ы}в # притихнуть
виԓетык:виԓ{Æ}т # гнить, портиться, прокисать
виԓюптык:виԓюп{ы}т # делать метки на оленьих ушах («таврить» оленей)
винвэтык:винв{Æ}т # оставлять след
винрэтык[tv]:винр{Æ}т[tv] # помогать
винэвык:вин{Æ}в # сделаться ручным (о животном)
вирик:вири # спускаться
вириӈык:вири{N} # защищать
вириӈыткук:вириӈытку # защищаться
вирэтык:вир{Æ}т # красить корой ольхи
витӄик:витӄи # озорничать
виттэтык:витт{Æ}т # 1) выскальзывать; 2) завершаться (о движении напр. льда)
витъэтык:витъ{Æ}т # 1) поправлять фитиль (жирника); 2) изготовлять фитиль; 3) установить фитиль
витыԓӄивык:витыԓӄив # вздрогнуть
витысӄычетык[iv]:витысӄычет[iv] # неожиданно вздрогнуть
витыткук:витытку # 1) дрожать; 2) биться в судороге
вичетык:вич # 1) злиться; 2) нервничать
вопӄанэԓёк:вопӄанэԓё # играть в «вопқанэлёолгын»
вторник:вторни # вторник
вуԓвыгитэк:вуԓвыгит{Æ} # коситься
вуԓвэтык:вуԓв{Æ}т # становиться поперёк
вусӄэвык:вусӄ{Æ}в # 1) стемнеть; 2) отчаяться (в чём-л.); 3) махнуть рукой (на что-л.)
вуутыԓек:вуутыԓ{Æ} # кочевать в темноте
въайытратык:въайытрат # стлаться (о растениях)
въарак:въара # раздваивать
въарэнтатык:въарэнтат # 1) раздвоиться; 2) разорвать на части
въентык:въентык # 1) прострелить навылет; 2) проткнуть насквозь
въик[iv]:въи[iv] # умереть
въиткук:въитку # вымирать
въэйгыркик:въ{Æ}йгырки # 1) рвать траву; 2) заготовлять сено
въэйыԓвик:въ{Æ}йыԓви # косить
въюнтык:въюн{ы}т # промокнуть
выегыргатык:выегыргат # пускать фонтан (о ките)
выенток[iv]:выенто[iv] # 1) дышать; 2) выдыхать
выёԓьык:выёԓь # 1) помочь;  2) послать с поручением
выёпчаткок:выёпчатко # посвистывать
выёпык:выёп # метнуть камень пращой
выйитвык:выйит{ы}в # 1) замолчать; 2) притаиться
выйитиӈук:выйитиӈу # вдыхать
выквэчгатык:выквэчгат # 1) стать на якорь; 2) повесить
выԓгыпык[iv]:выԓгып[iv] # (2) бросить
выԓгыпыткок:выԓгыпытко # бросаться
выԓгыргатык:выԓгыргат # обрастать тонкой шерстью после линьки
выԓӄынток:выԓӄынто # добывать уголь
выԓпаткок:выԓпатко # копать лопатой
выԓтыԓгавык:выԓтыԓгав # 1) утоньшаться; 2) редеть
выԓтытвак:выԓтытва # находиться близко друг от друга
выԓтытыԓек:выԓтытыԓе # идти сплошной массой
выԓтычьэтык:выԓтычьэт # жаться друг кдругу (во время опасности)
выԓтэвык[tv]:выԓтэв[tv] # сгрудиться
выԓьинтывэк:выԓьинтыв{Æ} # сморкаться
выргыргэтык:выргыргэт # звучать, греметь
выръунтэтык:выръунт{Æ}т # 1) уставать 2) разгибаться
выръэтык:выръэт # (2) слабеть, ослабевать (о натянутом ремне)
выръэтык:выръэт # созревать (о ягодах)
высӄычьэтык:высӄычьэт # 1) сомневаться; 2) падать духом
высӄэвык[iv]:высӄэв[iv] # разочароваться
вытгиӈэтык[iv]:вытгиӈ{Æ}т[iv] # 1) залезать
вытгырэтык:вытгырэт # 1) становиться между (чем-л.); 2) проталкиваться,  3) проходить между (чем-л.)
вытрынтэтык:вытрынтэт # ложиться на спину, навзничь
вытрытвак:вытрытва # лежать на спине
вытрэтык[iv]:вытрэт[iv] # 1) виднеться; 2) отыскаться
вытъаӄарак:вытъаӄара # увядать (о зелени)
вытычгатык:вытычгат # надевать камлейку
вытэчгытратык:вытэчгытрат # зеленеть
выянтатык:выянтат # вырваться
выятторак:выяттора # освобождаться от упряжки/привязи
вэймэнэтык:вэймэнэт # 1) быть гостеприимным; 2) чествовать; 3) бояться*
вэйпык:вэй{ы}п # ущипнуть
вэйпыткук:в{Æ}йпытку # щипаться
вэӄэтык:вэӄэт # 1) шагать; 2) перешагивать
вэԓеркыԓек:вэԓеркыԓе # 1) догонять, следовать (за кем-л., за чем-л.)
вэԓёӄъоԓяк:вэԓёӄъоԓя # звенеть в ушах
вэԓёнкаԓтавык:вэԓёнкаԓтав # оглушить
вэԓмык:вэԓм # искривляться
вэмыԓкэйгук:в{Æ}мыԓк{Æ}йгу # закусить губу
вэнвывэтгавык:вэнвывэтгав # шептать
вэнвытвык:вэнвыт{ы}в # (2) доносить
вэнвэпык:вэнвэп # (2) преследовать
вэниткук:в{Æ}нитку # звенеть (о бубенчике)
вэнитык:в{Æ}нит # привязать бубенчик
вэннэтык:вэннэт # завидовать
вэнтык[tv]:вэн{ы}т[tv] # 1) открываться
вэӈык:вэ{N} # зевать
вэтгавъёԓгыткок:вэтгавъёԓгытко # говорить по радио, телефону
вэтгавык[iv]:вэтгав[iv] # говорить
вэтгаквыԓгык:вэтгаквыԓг # беседовать
вэтгаквынык:вэтгаквын # разговориться
вэтгатык[iv]:вэтгат[iv] # 1) выпрямляться; 2) соглашаться; 3) направляться
вэтгыратык:вэтгырат # 1) сравняться; 2) согласиться; 3) выехать на прямую дорогу
вэтгысӄавык:вэтгысӄав # выйти на гладкое место, сравняться (по высоте)
вэтгытрэԓык:вэтгытрэԓ # (2) 1) отпускать; 2) позволять
вэтгычемгъок[iv]:вэтгычемгъо[iv] # решать
вэтгычьатык:вэтгычьат # соглашаться
вэтԓяк:вэтԓя # 1) подниматься на дыбы; 2) принимать участие в танцах *
вэтчак[iv]:вэтча[iv] # встать
вэтчатвак:вэтчатва # стоять
вэтъатвыԓгык:вэтъатвыԓг # бодаться
вэтъатык:вэтъат # бодать, бодаться
вэчепык:вэчеп # (2) 1) раздражаться; 2) возмущаться
вэчокватык:вэчокват # ударить (по уху)
гагчавык:гагчав # торопиться
гаймавык:гаймав # войти в раж
гаймычьавык:гаймычьав # разбогатеть
гаймычьыторак:гаймычьытора # разориться
гаԓяк[iv]:гаԓя[iv] # 1) миновать (что-л.); 2) обгонять (кого-л.)
гатгапык[tv]:гатгап[tv] # ударить теслом
гатгаткок[iv]:гатгатко[iv] # тесать
гивиӈитык:гивиӈит # жить в течение года
гивыԓтэтык:гивыԓт{Æ}тык # не знать
гивэвык:гив{Æ}в # 1) становиться неизвестным; 2) теряться (от неожиданности)
гиинрэк:гиинр{Æ} # 1) алчно смотреть; 2) смотреть с увлечением
гинрык:гин{ы}р # растягиваться
гиркычевык:гиркычев # 1) дичать; 2) терять ум; 3) обращаться в какое-л. животное (в сказках)
гитэк[tv]:гит{Æ}[tv] # смотреть
гитэнэӈэткук:гит{Æ}н{Æ}ӈ{Æ}тку # смотреть вбинокль, в подзорную трубу
гитэчьыткук:гит{Æ}чьытку # целиться
гитэчьэтык:гит{Æ}чь{Æ}т # посматривать
гичивык:гичив # 1) развлекаться; 2) медлить (намеренно, умышленно)
гичивычьэтык:гичивычь{Æ}т # веселиться
гичивэвык:гичив{Æ}в # развеселиться
гичивэтык:гичив{Æ}т # 1) развлекаться; 2) быть нерасторопным
гичик:гичи # 1) собирать; 2) искать (что-л.)
грапчак:грапча # петь
груԓмык:груԓм # 1) обходить вокруг; 2) окружить
груԓмык:груԓм # 1) справлять праздник кита; 2) праздновать
груԓмыԓьэтык:груԓмыԓь{Æ}т # кружить
груԓмыткук:груԓмытку # окружать
груԓмэтык:груԓм{Æ}т # обходить вокруг
грэпык:грэп # петь
грэтвик:гр{Æ}тви # 1) остывать; 2) ослабевать (о ветре)
гувытыԓкук:гувытыԓку # долбить долотом
гуԓвэтык:гуԓв{Æ}т # становиться поперёк
гуԓӄытвик:гуԓӄытви # см. вулқытвик
гутык:гут # привязывать
гучвыничук:гучвыничу # 1) качаться
гывак:гыва # зацепляться
гываткок:гыватко # заикаться
гыйивӄэвэтык:гыйивӄ{Æ}в{Æ}т # отмечать
гыйивыԓьэтык:гыйивыԓь{Æ}т # отводить, водить, проводить (кого-л. куда-л)
гыйинрэк:гыйинр{Æ} # сильно хотеть
гыԓёк:гыԓё # скучать, тосковать
гымэтык:гымэт # 1) изо всех сил тянуть; 2) стремиться вперёд; 3) быть сильным
гынкойӈыԓьатык:гынкойӈыԓьат # быть бодрым
гынкычьэтык:гынкычьэт # 1) быть упитанным; 2) быть сытым (о животном)
гынкэвык:гынкэв # 1) стать упитанным; 2) насытиться
гынниӈӈыттык:гынниӈӈыт{ы}т # охотиться
гынритык[tv]:гынрит[tv] # 1) сберегать; 2) пасти (оленей); 3) опекать
гынрырэтык:гынрырэт # 1) охранять; 2) наблюдать; 3) быть осторожным
гынтэвык[iv]:гынтэв[iv] # убегать
гынунэтык[iv]:гынун{Æ}т[iv] # 1) дойти до половины; 2) отплыть (в море)
гыпиниԓюк:гыпиниԓю # хлопотать по хозяйству
гыпэԓьатытвак:гыпэԓьатытва # 1) хозяйничать в доме; 2) обрабатывать (что-л.)
гырамӈыток:гырамӈыто # запеть
гыргоԓятык:гыргоԓят # подниматься
гыркик[iv]:гырки[iv] # 1) собирать; 2) извлекать из земли (какие-л. растения)
гыркик[iv]:гырки[iv] # 1) играть; 2) баловаться
гыркимъетык:гыркимъет # 1) играть; 2) баловаться, заигрывать
гыркычевык:гыркычев # одичать
гыроԓьатык:гыроԓьат # 1) проводить отёл оленей; 2) проводить весну без кочёвки
гырыткук:гырытку # 1) набрасывать аркан (на оленя); 2) убивать оленя на мясо
гытачьатык:гытачьат # скупиться
гытгаӈэтык:гытгаӈэт # проводить осень без кочёвок
гытгытэчьэтык:гытгытэчьэт # 1) терпеть; 2) перебиваться
гыткарымӈок:гыткарымӈо # очищать кость оленьей ноги от жил
гыткъоек:гыткъое # поймать арканом за ногу (оленя)
гытԓичьэтык:гытԓичь{Æ}т # быть прожорливым
гыттэвык:гыттэв # становиться хитрым, сообразительным
гыттэпэвык:гыттэпэв # умнеть
гыттэчитык:гытт{Æ}чит # перехитрить (взаимно)
гытъэтык:гытъэт # 1) голодать
гытэвык:гытэв # вытирать
гычигивык:гычигив # 1) оскудевать; 2) редко встречаться
гычурмэтык:гычурм{Æ}т # 1) приставать к берегу; 2) пришивать кайму
гыюԓевык:гыюԓ{Æ}в # научиться
гыюԓык:гыюԓ # уметь
гэкэӈыԓьэтык:гэкэӈыԓьэт # ездить на оленях
гэԓмык:гэԓм # искривляться; cм. вэлмык
гэргэтык[iv]:гэргэт[iv] # выйти из себя
гэрэчьэтык:гэрэчьэт # 1) робеть; 2) быть скромным
егтэԓык:егтэԓ # 1) спастись; 2) жить
ейвэчетык:ейвэчетык # 1) чувствовать сострадание
екгутэткук:екгут{Æ}тку # грести на вёслах с уключинами
еԓымъаԓеԓьатык:еԓымъаԓеԓьат # лепетать
еԓырачвыӈык:еԓырачвы{N} # спорить
ероԓык:ероԓ # * научиться (какому-л. языку)
ероԓытвэк:ероԓытвэ # * 1) стать понятливым; 2) научиться
етык[iv]:ет[iv] # прибывать (на место)
ёаʼтык[iv]:ёаʼт[iv] # дуть (о ветре)
ёк[tv]:ё[tv] # 1) засовывать (что-л. во что-л.); 2) сажать в тюрьму
ёоткынатык:ёоткынат # прикусывать
ёоʼԓьатык:ёоʼԓьат # 1) бушевать (о пурге); 2) пережидать пургу
